【裁判字號】    99,台上,6622
【裁判日期】    991028
【裁判案由】    違反槍砲彈藥刀械管制條例等罪
【裁判全文】
最高法院刑事判決            九十九年度台上字第六六二二號
上  訴  人  甲○○
選任辯護人  張明俠律師
上列上訴人因違反槍砲彈藥刀械管制條例等罪案件，不服台灣高
等法院中華民國九十九年八月十一日第二審判決（九十九年度上
訴字第一四八二號，起訴案號：台灣板橋地方法院檢察署九十六
年度偵字第二九九七九號），提起上訴，本院判決如下：
    主  文
上訴駁回。
    理  由
一、違反槍砲彈藥刀械管制條例部分
按刑事訴訟法第三百七十七條規定，上訴於第三審法院，非以判
決違背法令為理由，不得為之。是提起第三審上訴，應以原判決
違背法令為理由，係屬法定要件。如果上訴理由書狀並未依據卷
內訴訟資料，具體指摘原判決不適用何種法則或如何適用不當，
或所指摘原判決違法情事，顯與法律規定得為第三審上訴理由之
違法情形，不相適合時，均應認其上訴為違背法律上之程式，予
以駁回。本件原判決維持第一審論處上訴人甲○○未經許可，持
有可發射子彈具有殺傷力槍枝罪刑之判決，駁回其在第二審之上
訴，已詳敘認定犯罪事實之依據及憑以認定之理由，從形式上觀
察，並無任何違背法令之處。查槍砲彈藥刀械管制條例所規定之
「持有」槍枝，係指將槍枝移置於自己實力支配下之執持、占有
或管理等行為，茍未經許可而執持、占有或管理，不問其持有之
原因為何，即構成犯罪。上訴人拾獲系爭改造手槍，將之藏置於
家中，縱未隨身攜帶，仍該當於非法持有槍枝罪之構成要件，原
判決適用法則，核無不合；原審未就其是否曾向證人陸園徵詢處
理槍枝之意見等細節為無益之調查，亦無調查未盡之違法；又第
一審於量刑時，已具體審酌上訴人非法持有槍械，危害社會治安
，復持槍尋釁恐嚇他人等一切情狀，在法定刑範圍內科處刑罰，
原審予以維持，所為量刑職權之行使，仍無不當。上訴意旨，對
於原判決究竟如何違背法令，未依據卷內資料為具體指摘，仍執
前詞，對於原審認事用法量刑之職權行使，再事爭辯，難謂已符
合首揭法定上訴要件，其上訴違背法律上之程式，應予駁回。
二、恐嚇安全部分
按刑事訴訟法第三百七十六條所列各罪之案件，經第二審判決者
，不得上訴於第三審法院，法有明文。本件上訴人另犯恐嚇安全
部分，經原審依刑法第三百零五條論處罪刑，核屬刑事訴訟法第
三百七十六條第一款之案件。依首開說明，既經第二審判決，自
不得上訴於第三審法院，上訴人猶復提起上訴，顯為法所不許，
應併予駁回。
據上論結，應依刑事訴訟法第三百九十五條前段，判決如主文。
中    華    民    國  九十九  年    十    月  二十八  日
                      最高法院刑事第十庭
                          審判長法官  花  滿  堂
                                法官  黃  正  興
                                法官  陳  東  誥
                                法官  洪  昌  宏
                                法官  陳  世  雄
本件正本證明與原本無異
                                      書  記  官
中    華    民    國  九十九  年   十一   月    一    日
                                                      K

司法院資訊處製作；財團法人民間司法改革基金會備份。
